臺灣臺南地方法院刑事判決　　　　　　 94年度簡上字第164號
上　訴　人　臺灣臺南地方法院檢察署檢察官
被　　　告　甲○○
上列上訴人因被告傷害案件，不服本院中華民國94年 4月27日94
年度簡字第 849號第一審刑事簡易判決（聲請簡易判決處刑案號
：94年度調偵字第 192號），提起上訴，本院管轄之第二審合議
庭判決如下：
    主  文
原判決撤銷。
甲○○傷害人之身體，處有期徒刑肆月，如易科罰金，以佰元
折算壹日。
    事  實
一、甲○○與乙○○原係男女朋友關係，嗣兩人因故分手，詎甲
    ○○因不滿乙○○提出分手要求，竟於民國九十四年一月二
    十六日晚間八時三十分許，前往臺南縣永康市○○路一巷五
    弄八號乙○○租屋處，要求與乙○○復合，因乙○○不同意
    ，甲○○遂基於傷害之犯意，在該處出拳重擊乙○○臉部，
    因而致乙○○受有頭部外傷併臉部二處撕裂傷、鼻骨骨折之
    傷害。
二、案經乙○○訴由臺南縣警察局永康分局報請臺灣臺南地方法
    院檢察署檢察官偵查後聲請以簡易判決處刑。
    理  由
一、訊據被告甲○○對於上開事實，均坦承不諱，核與告訴人乙
    ○○於警詢（見九十四年一月二十八日警詢筆錄，警卷第六
    至八頁）、偵查（見九十四年三月十一日訊問筆錄，偵查卷
    第六至七頁）暨本院審理（見本院九十四年八月二日審判筆
    錄第四至五頁）中指訴之情節，大致相符；而告訴人確因遭
    被告以重拳毆擊面部，致受有頭部外傷併臉部二處撕裂傷、
    鼻骨骨折之傷害，亦有國立成功大學醫學院附設醫院診斷證
    明書二紙（見警卷第十頁、本院簡上卷第八頁）及告訴人受
    傷前後照片共四幀（見本院簡上卷第十、十一頁）在卷可資
    佐證，足見被告之自白與事實相符，應可採信。本案事證明
    確，被告犯行已堪認定。
二、核被告所為，係犯刑法第二百七十七條第一項之傷害罪。原
    審以本案事證明確，依刑事訴訟法第四百四十九條第一項前
    段、第四百五十四條第二項，刑法第二百七十七條第一項、
    第四十一條第一項前段、第七十四條第一款，罰金罰鍰提高
    標準條例第一條前段、第二條，逕以簡易判決量處被告拘役
    二十日，並諭知易科罰金之折算標準及緩刑二年之宣告，固
    非無見。惟按「刑事審判旨在實現刑罰權之分配正義，故法
    院對於有罪被告之科刑，應符合罰刑相當之原則，使輕重得
    宜，罰當其罪，此所以刑法第五十七條明定科刑時，應審酌
    一切情狀，尤應注意該條所列十款事項，以為科刑輕重之標
    準，並賦予法院裁量權。…又如何量定其刑及是否宣告緩刑
    ，固屬實體法上賦予法院得為自由裁量之事項，但此項裁量
    權之行使，並非得以任意或自由為之，仍應受一般法律原則
    之拘束，即必須符合所適用法律授權之目的，並受法律秩序
    之理念、法律感情及慣例等所規範。若違反比例原則、平等
    原則時，得認係濫用裁量權而為違法」最高法院九十一年度
    台上字第五二九五號著有判決可資參照。查本案被告僅因不
    願與告訴人分手，竟然前往告訴人住處糾纏，並出拳重擊告
    訴人臉部，以致告訴人受有如犯罪事實欄所述之傷害，已詳
    如前述，而告訴人因遭被告毆傷，於九十四年一月三十一日
    前往國立成功大學醫學院附設醫院整形外科門診，於同年二
    月一日住院，翌日鼻骨矯正及鼻內副木支撐，同日出院後，
    仍於九十四年二月七日、十四日、二十一日前往該院門診診
    療，有該院九十四年二月二十一日出具之診斷證明書在卷可
    稽，顯見告訴人受傷非輕。然被告自九十四年一月二十六日
    毆打告訴人後，迄今已半年有餘，仍未與告訴人達成和解，
    對於告訴人之賠償要求，始終以經濟狀況不佳為由藉詞推託
    ；甚至於本院九十四年八月二日審理中，告訴人同意以較刑
    事附帶民事訴訟請求金額為低之新臺幣十二萬元和解，而被
    告初表示願意以此數額賠償告訴人所受之損害，嗣於翌日審
    理時，又稱無足夠之資金可供和解，其不欲賠償告訴人遭其
    毆傷所生損害之意圖，彰彰甚明，由此益見被告並無悔意，
    犯後態度不佳，難謂無再犯之虞。原審未詳加審酌上情，逕
    以簡易判決量處被告拘役二十日，並諭知易科罰金之標準及
    緩刑之宣告，量刑顯然過輕，與比例原則及國民之法律感情
    有違。檢察官據告訴人之請求，以原審量刑過輕為由提起上
    訴，請求本院撤銷原判決，改判處被告較重之刑，為有理由
    ，應由本院撤銷原判決，自為適法之判決。爰審酌被告與告
    訴人原為男女朋友關係，不念舊情，僅因不願與告訴人分手
    ，竟出拳毆打告訴人臉部，以致告訴人受有頭部外傷併臉部
    二處撕裂傷、鼻骨骨折之傷害，足見其下手之狠，用力之重
    ；而其犯後雖坦承犯行，但始終不願與告訴人和解，態度不
    能認為良好，難認確有悔意等一切情狀，量處如主文所示之
    刑，並諭知易科罰金之折算標準，以示懲儆。
據上論斷，應依刑事訴訟法第四百五十五條之一第一項、第三項
、第三百六十九條第一項前段，刑法第二百七十七條第一項、第
四十一條第一項前段，罰金罰鍰提高標準條例第一條前段、第二
條，判決如主文。
本案經檢察官丙○○到庭執行職務。
中　　華　　民　　國　　94　　年　　8 　　月　　17　　日
　　　　　　　　　刑事第四庭    審判長法  官  張瑛宗
                                      法  官  李東柏
                                      法　官　周紹武
以上正本證明與原本無異。
本判決不得上訴。
　　　　　　　　      　　　　　　　　書記官　鄭佩玉
中　　華　　民　　國　　94　　年　　8 　　月　　17　　日
附錄本案論罪科刑法條全文：
中華民國刑法第二百七十七條第一項
傷害人之身體或健康者，處三年以下有期徒刑、拘役或一千元以
下罰金。
